# 应收账款融资回购业务

提问人：游鱼 1991 时间：2023-07-11 14:25:13
请教陈版
母公司因融资需求，将应收账款出售给银行，获取资金，同时银行与子公司签订合同，如果应收账款未收回，子公司承担回购义务。
1 、请问在母公司的单体报表上，是否应收账款应该核销，子公司的单体报表需要确认或有负债。
2 、请问在合并报表层面，只需要披露存在的或有负债，还是不核销应收账款的同时确认一项预计负债。

回答人：chenyiwei
1 、在母公司个别报表中，因为风险和报酬已转移给子公司，相当于将该笔应收账款转让给子公司，故母公司个别报表层面对该项应收账款可以终止确认。
2 、子公司（担保方）个别报表层面应按照新CAS 22关于财务担保合同的规定，确认财务担保合同相关负债。
3 、合并报表层面，视作不能终止确认的一项保理业务，即以应收账款为质押向银行借款，在合并报表层面应将所获得的融资确认为一项短期借款，并将融资利息确认为该笔借款对应的利息支出。